臺灣臺南地方法院刑事判決　　　　　　 100年度訴緝字第45號
公　訴　人　臺灣臺南地方法院檢察署檢察官
被　　　告　李志綱
上列被告因違反毒品危害防制條例案件，經檢察官提起公訴（99
年度毒偵字第2089號），及當庭追加起訴，被告就犯罪事實為有
罪之陳述，合議庭裁定由法官獨任進行簡式審判程序，判決如下
：
    主  文
李志綱施用第一級毒品，處有期徒刑拾月；又施用第二級毒品，
處有期徒刑陸月；又持有第一級毒品，處有期徒刑肆月，扣案第
一級毒品海洛因壹包（驗後淨重零‧參伍伍公克，含包裝袋）、
第二級毒品甲基安非他命壹包（毛重貳‧壹公克，含包裝袋）均
沒收銷燬之；應執行有期徒刑壹年肆月，扣案第一級毒品海洛因
壹包（驗後淨重零‧參伍伍公克，含包裝袋）、第二級毒品甲基
安非他命壹包（毛重貳‧壹公克，含包裝袋）均沒收銷燬之。
    事實及理由
一、本案犯罪事實如下：
(一)、李志綱前因施用毒品案件，經依本院以90年度毒聲字第1958
    號裁定送勒戒處所觀察、勒戒，因無繼續施用毒品之傾向，
    為臺灣臺南地方法院檢察署檢察官於民國90年10月5日以90
    年度毒偵字第1928號為不起訴處分確定。又因施用第一級、
    第二級毒品案件，經本院以91年度毒聲字第120號裁定送勒
    戒處所觀察、勒戒，嗣因有繼續施用毒品之傾向，經本院以
    91年度毒聲字第1675號裁定令入戒治處所施以強制戒治，於
    92年4月17日停止戒治出監，於同年10月5日戒治期滿執行完
    畢，另由本院以91年度訴字第1114號就連續施用第一級毒品
    部分判處有期徒刑10月、就連續施用第二級毒品部分判處有
    期徒刑5月確定。復因竊盜、妨害兵役等案件，經本院分別
    以91年度易緝字第111號及91年度簡字第1250號判決判處有
    期徒刑10月及3月確定，上開4罪經本院裁定有期徒刑2年2月
    確定，甫於94年4月7日假釋付保護管束出監，並於94年4月
    13日假釋期滿未經撤銷假釋，以已執行論；再因施用毒品案
    件，由本院分別以96年度訴字第1780號、98年訴緝字第1號
    、98年度訴字第219號分別判處有期徒刑10月、4月、1 年確
    定，接續執行，甫於99年9月9日假釋付保護管束，就本案未
    構成累犯。
(二)、詎李志綱仍未戒慎，明知海洛因、甲基安非他命依其成癮性
    、濫用性及對社會危害性之程度，業經列為毒品危害防制條
    例第2條第2項第1、2款所定之第一、二級毒品，依法不得非
    法持有或施用，分別基於施用第一級毒品海洛因及第二級毒
    品安非他命之犯意，於99年9月27日21時至22時許，在臺南
    縣麻豆鎮某賓館內，先以注射方式施用第一級毒品海洛因乙
    次，再以用玻璃球燒烤甲基安非他命吸食煙霧之方式，施用
    第二級毒品甲基安非他命乙次。另基於持有第一級毒品海洛
    因及第二級毒品安非他命之犯意，於99年10月1日下午3時，
    在台南市政府前廣場，以新臺幣（下同）7000元之價格向綽
    號「阿芬」之男性購買甲基安非他命及海洛因各1包而持有
    之。嗣於99年10月1日16時40分許，在臺南市安平區○○○
    街158號前，因行跡可疑而為警盤查，自李志綱身上查獲海
    洛因（淨重0.355公克）、甲基安非他命（含袋重2.1公克）
    各乙包，並於同日17時32分經李志綱同意後採集尿液送驗，
    檢驗結果呈甲基安非他命、嗎啡陽性反應，而查悉上情。
二、證據除補充李志綱於本院自白外，餘均引用檢察官起訴書記
    載（如附件）。
三、論罪科刑：
(一)、查海洛因、安非他命為毒品危害防制條例第2條第2項第1、2
    款所規定之第一、二級毒品；核被告所為，係犯同條例第10
    條第1、2項之施用第一、二級毒品罪及毒品危害防治條例第
    11條第1、2項持有第一級、第二級毒品罪。其施用第一、二
    級毒品期間持有第一、二級毒品之行為，為施用之高度行為
    所吸收，不另論罪。被告於同一時地，一行為持有2種毒品
    ，為想像競合犯，應依刑法第55條之規定從一重處斷。被告
    所犯上開三罪間，犯意各別，罪名互異，應分論併罰。
(二)、爰審酌被告前已因施用毒品案件，經觀勒、戒治及判處罪刑
    ，仍無法戒除惡習，足見陷溺已深，惟念施用毒品僅屬戕害
    自身健康之行為，並未造成他人明顯危害，被告本件犯罪之
    情節及其事後坦認犯行，態度尚稱良好等一切情狀，分別量
    處如主文所示之刑，並定應執行之刑。
(三)、本件扣案之白色粉末1包（驗後淨重0.355公克），白色結晶
    1包（毛重2.1公克）為第一級毒品海洛因、第二級毒品甲基
    安非他命，此有高雄市立凱旋醫院濫用藥物成品檢驗鑑定書
    、臺南市警察局第六分局查獲李志綱涉毒品案初步檢驗報告
    書各乙只附卷足參，上開毒品均為被告持有之物，應依毒品
    危害防制條例第18條第1項，在該罪項下宣告沒收銷燬之。
    又上開毒品之包裝袋各1只，係供包裹上開毒品之用，縱於
    檢測時將上開毒品取出，勢仍有微量毒品沾附其上無法析離
    ，有法務部調查局93年3月19日調科壹字第09300113060號函
    可考，均應一併依毒品危害防制條例第18條第1項前段沒收
    銷燬之。
(四)、又刑法第62條之自首，係以行為人在其犯罪未為有偵查職權
    之機關或人員發覺之前，向該管公務員自承犯罪為要件。且
    該所謂「發覺」，並不以有偵查犯罪權之機關或人員確知其
    人犯罪無誤為必要，而於對其有相當之根據得為合理之可疑
    時，即足當之。被告於99年10月1日下午4時40分騎乘機車，
    行經臺南市安平區○○○街158號前，因形跡可疑，而為警
    攔檢盤查，經警詢問後得知其有多項毒品前科，且察覺其面
    對員警詢問時出現神情緊張及全身發抖之客觀情狀，因而本
    於辦案經驗合理懷疑被告涉犯施用毒品犯行，遂告知其若有
    毒品違禁物應予交出，嗣被告始配合將其所有之毒品自其褲
    子口袋內取出交予員警扣案等情，業據被告警訊時供述明確
    （見警卷第1頁背面），顯見員警於被告交付毒品前已有相
    當根據而合理懷疑其涉有施用毒品嫌疑，因認告縱自行交付
    毒品予員警查扣，仍與自首要件不符等旨，併附敘明。
四、又本判決係依刑事訴訟法第310條之2及第454條所製作之簡
    化判決，依法僅需記載犯罪事實、證據名稱及應適用之法條
    ，並得以簡略方式為之，如認定之犯罪事實、證據及應適用
    之法條，與檢察官聲請簡易判決處刑書或起訴書之記載相同
    者，得引用之，附此敘明。
五、據上論斷，應依刑事訴訟法第299條、第265條、第273條之1
    第1項、第310條之2、第454條，毒品危害防制條例第10條第
    1 、2項、第11條第1、2項，第18條第1項，刑法第11條、第
    55 條、第51條第5款，判決如主文。
六、如不服本判決應於收受本判後10日內向本院提出上訴書狀，
    並應敘述具體理由。如未敘述上訴理由者，應於上訴期間屆
    滿後20日內向本院補提理由書狀（均須按他造當事人之人數
    附繕本、切勿逕送上級法院）。
本案經檢察官詹尚晃到庭執行職務。
中    華    民    國    100    年    7    月    21    日
                  刑事第八庭    法  官  蔡奇秀
以上正本證明與原本無異。
如不服本判決應於收受本判決後10日內向本院提出上訴書狀，並
應敘述具體理由。其未敘述上訴理由者，應於上訴期間屆滿後20
日內向本院補提理由書狀（均須按他造當事人之人數附繕本）「
切勿逕送上級法院」。
                                書記官  蕭伊舒
中    華    民    國   100    年    7     月    21    日
附錄本案論罪科刑法條全文：
毒品危害防制條例第10條
施用第一級毒品者，處六月以上五年以下有期徒刑。
施用第二級毒品者，處三年以下有期徒刑。
毒品危害防制條例第11條第1、2項
持有第一級毒品者，處 3 年以下有期徒刑、拘役或新臺幣 5 萬
元以下罰金。
持有第二級毒品者，處 2 年以下有期徒刑、拘役或新臺幣 3 萬
元以下罰金。